臺灣雲林地方法院民事裁定
111年度司全字第207號
債  權  人  雲林縣口湖鄉農會

法定代理人  李建宏  
代  理  人  蔡瑞枝  
債  務  人  呂清漢  

上列當事人間聲請假扣押事件，本院裁定如下：
    主  文
債權人以新臺幣貳拾參萬元或等值之銀行發行可轉讓定期存款單
，為債務人供擔保後，得對於債務人之財產，在新臺幣陸拾柒萬
玖仟玖佰玖拾肆元之範圍內，予以假扣押。
債務人以新臺幣陸拾柒萬玖仟玖佰玖拾肆元或等值之銀行發行可
轉讓定期存款單為債權人供擔保後，得免為或撤銷前項假扣押。
聲請程序費用新臺幣壹仟元由債務人負擔。
    理  由
一、按債權人就金錢請求或得易為金錢請求之請求，欲保全強制
    執行者，得聲請假扣押；假扣押非有日後不能強制執行或甚
    難執行之虞者，不得為之；請求及假扣押之原因應釋明之。
    前項釋明如有不足，而債權人陳明願供擔保或法院認為適當
    者，法院得定相當之擔保，命供擔保後為假扣押，民事訴訟
    法第522 條第1 項、第523 條第1 項及第526 條第1 項、第
    2 項分別定有明文。而所謂假扣押之原因，係指日後有不能
    強制執行或甚難執行之虞或應在外國為強制執行之情形是也
    。所謂不能強制執行之虞，係指諸如債務人浪費財產，增加
    負擔，或將其財產為不利益之處分，致有達於無資力狀態之
    堪慮等是；所謂恐難執行之虞，諸如債務人將移住遠方或逃
    匿是也（最高法院19年抗字第232 號判例意旨參照）。
二、本件聲請意旨略以：債務人分別於民國110年3月22日、110
    年8月25日向債權人借款新臺幣（下同）40萬元、40萬元，
    借款期限分別為5年，並約定利息及違約金等。惟債務人嗣
    後並未依約履行還款義務，依約借款債務已視為全部到期，
    目前尚欠本金679,994元及利息、違約金等債務未予清償。
    經債權人以掛號信函催告債務人促其履行，然債務人迄今仍
    未再繳款，亦未與債權人連繫商議清償方案。債權人以電話
    連繫債務人並至債務人住所查訪，亦未接獲本人，是債務人
    等拒絕履行債務之態度甚明。債權人為恐債權日後有不能執
    行或甚難執行之虞，爰陳明願供擔保，並提出農業發展基金
    貸款借據、貸款約定書、催收紀錄表、放款分戶卡及催告函
    暨收件回執等件影本為證，聲請本院就債務人之財產假扣押
    等語。經查，本件債權人所主張之請求，依其提出上開事證
    ，就請求之原因，固可認為有相當之釋明，就所述假扣押之
    原因，則未足盡釋明之責，惟債權人既陳明願供擔保，本院
    認為其釋明之不足，擔保足以補之，故定相當之擔保，命供
    擔保後為假扣押。
三、爰裁定如主文。
四、如不服本裁定，應於裁定送達後10日內，以書狀向本院提出
    異議。
中　　華　　民　　國　　111 　年　　11　　月　　15　　日
                民事第一庭    司法事務官  

附錄強制執行法第132條第3項規定：
債權人收受假扣押或假處分裁定後已逾30日者，不得聲請執行。
註：辦理提供擔保時，因本院代理國庫為華南銀行虎尾分行，如
非以現金提存，請勿持其他金融機構簽發之支票辦理。